---
title: "demo utilisation R/knitr"
output:
  pdf_document: default
  html_document: default
  word_document: default
---

```{r setup, include=FALSE}
knitr::opts_chunk$set(echo = TRUE)
```

## R Markdown
Ce document est un document au format R mardown. Markdown permet à l'aide d'un simple formatage syntaxique de créer des documents au format HTML, PDF et MS Word. Pour plus de détails sur l'utilisation de R Markdown, vous pouvez consulter le site <http://rmarkdown.rstudio.com>.

Pour générer ce document qui inclut aussi bien les données que les traitements associés à ces données, il faut cliquer sur le bouton knit. knit executera toutes les instructions R placées dans les `chunck` matérialisés par les 3 guillemets ouvrants et fermants.

```{r}
setwd("~/Documents/cours/DQPRM/optionnel/2017/TD")
df = read.csv('./datas/vol_p1.tsv',sep='\t')
summary(df['Volume.cc'])
```

## Graphiques

Il est possible aussi de créer des graphiques à partir des données calculées dans une autre cellule.

```{r pressure, echo=FALSE}
boxplot(log(df['Volume.cc']))
```

Notez que la commande `echo = FALSE` ajouté au chunck permet d'éviter de sortir dans le document le code R servant à générer le graphique.
